【裁判字號】    95,易,66
【裁判日期】    950509
【裁判案由】    竊盜等
【裁判全文】
臺灣嘉義地方法院刑事判決                95年度易字第66號
公  訴  人  臺灣嘉義地方法院檢察署檢察官
被      告  丁○○
            庚○○
上列被告等因恐嚇取財等案件，經檢察官提起公訴（94年度偵字
第2772號），本院判決如下：
    主  文
丁○○藏匿犯人，累犯，處有期徒刑肆月，如易科罰金，以參佰
元折算壹日。
庚○○共同連續變造國民身分證，足以生損害於公眾及他人，累
犯，處有期徒刑伍月，扣案變造之顏龍林國民分證上、甲○○與
辛○○駕駛執照上之庚○○相片各壹張，均沒收；又共同連續意
圖為自己不法之所有，以恐嚇使人將本人之物交付，未遂，累犯
，處有期徒刑壹年陸月，扣案之鑰匙伍拾參支、活動扳手貳支、
自製開鎖器拾柒支、挫刀貳支、活動鉗貳支、起子貳支、乙炔切
割器壹組、引擎吊具壹組，均沒收。應執行有期徒刑壹年拾月，
扣案變造之顏龍林國民分證上、甲○○與辛○○駕駛執照上之庚○○相片各壹張、鑰匙伍拾參支、活動扳手貳支、自製開鎖器拾
柒支、挫刀貳支、活動鉗貳支、起子貳支、乙炔切割器壹組、引
擎吊具壹組，均沒收。
    事  實
一、丁○○前因偽造文書案件，經臺灣臺南地方法院判處有期徒
    刑3年，嗣提起上訴，經臺灣高等法院臺南分院撤銷原判決
    ，判處有期徒刑8月，並經最高法院駁回上訴確定；又因竊
    盜案件，經臺灣臺南地方法院判處有期徒刑1年確定，上開2
    罪接續執行，於民國92年10月31日縮短刑期執行完畢；而庚○○前因竊盜案件，經臺灣臺中地方法院判處有期徒刑8月
    確定，於91年3月25日執行完畢。2人均不知悔改，而為下列
    犯行：
  (一)丁○○明知庚○○前因恐嚇取財案件，經臺灣臺北地方法院
    檢察署依法發布通緝在案，為觸犯刑罰法規所規定罪名之犯
    人，竟基於藏匿犯人之犯意，自93年5、6月間某日起至94年
    5月4日庚○○為警查獲止，以每月新臺幣（下同）2萬元之
    租金，代庚○○向其不知情之叔叔林靖哲承租嘉義縣水上鄉
    大崙村二重溝18號廠房供庚○○居住予以藏匿，以躲避警方
    之查緝。
  (二)庚○○因遭通緝為躲避查緝，遂與真實姓名年籍不詳自稱「
    黃明裕」之成年男子共同基於變造特種文書之概括犯意聯絡
    ，分別於93年底某日、94年1、2月間某日、同年3月間某日
    ，以每張新台幣（下同）5千元之代價，在其所承租之上揭
    廠房，交付其所有之本人照片予「黃明裕」，再由「黃明裕
    」於不詳之時間、地點，將庚○○之照片換貼在其以不詳方
    式取得之顏龍林國民身分證、甲○○與辛○○之駕駛執照上
    ，以此方式連續變造顏龍林之國民身分證、甲○○與辛○○
    之駕駛執照各1枚，再於嘉義縣水上鄉海釣場、上揭廠房等
    地，交付給庚○○收受，足以生損害於顏龍林、甲○○、辛○○及戶政機關、監理機關核發國民身分證、駕駛執照之正
    確性。庚○○復自94年2月間起，與「黃明裕」組成竊車勒
    贖集團，共同意圖為自己不法之所有，基於竊盜、恐嚇取財
    之概括犯意聯絡，推由「黃明裕」連續於如附表所示之時間
    、地點，持其所有而客觀上對人之生命、身體構成威脅足為
    兇器使用之活動扳手、自製開鎖器、挫刀、活動鉗、起子及
    非為兇器之鑰匙等物，竊取如附表所示之車輛，得手後由「
    黃明裕」將竊取之車輛開往庚○○上開承租之廠房停放，再
    由「黃明裕」連續於附表編號1、2、4至6所示之時間，撥打
    自所竊取車輛內尋獲之己○○、癸○○、戊○○、壬○○及
    丙○○電話，而由己○○、癸○○之弟蕭武昌、戊○○、壬○○及丙○○接聽，向其等恐嚇如不依指示匯款即將竊得車
    輛解體等語或要求匯款等語，惟因其等未依指示匯款致未得
    逞，遂由庚○○擬於上開廠房內將車輛解體，伺機販售圖利
    。嗣於同年5月4日9時許，為警循線於上開廠房查獲庚○○
    ，並扣得上開變造之顏龍林國民身分證、甲○○與辛○○駕
    駛執照各1枚、「黃明裕」所有供竊車所用之鑰匙53支、活
    動扳手2支、自製開鎖器17支、挫刀2支、活動鉗2支、起子2
    支、庚○○所有供解體車輛所用之乙炔切割器1組、「黃明
    裕」所有供解體車輛所有之引擎吊具1組。
二、案經嘉義縣警察局竹崎分局報請臺灣嘉義地方法院檢察署檢
    察官偵查起訴。
    理  由
一、訊據被告丁○○固供承有代被告庚○○向其叔叔林靖哲承租
    上開廠房，惟矢口否認有何藏匿犯人之犯行，辯稱：當時庚○○說他做牛排需要地方可以放桌子等物，伊就代他向伊叔
    叔承租那個廠房，伊不曉得庚○○被通緝，是後來警察抓到
    庚○○時，伊才知道他是通緝犯云云；訊據被告庚○○對於
    變造特種文書之犯行坦承不諱，並供承有自「黃明裕」處收
    受如附表所示之車輛並擬將車輛加以解體，惟矢口否認有何
    竊盜、恐嚇取財未遂之犯行，辯稱：伊沒有與「黃明裕」共
    謀偷車，車子是「黃明裕」交給伊，當時他跟伊說這些是權
    利車，因為伊欠他10萬元，就想說拆車來抵債務，約定每部
    工錢1萬5千元，拆下來的這些零件「黃明裕」說他會處理云
    云。惟查：
  (一)按被告以外之人於審判外之言詞或書面陳述，除法律有規定
    者外，不得作為證據。當事人、代理人或辯護人於法院調查
    證據時，知有第159條第1項不得為證據之情形，而未於言詞
    辯論終結前聲明異議者，視為有前項之同意。刑事訴訟法第
    159條第1項、第159條之5第2項分別定有明文。本件被告丁○○就證人林靖哲、被告庚○○於警詢時所為之陳述；被告
    庚○○對於被害人甲○○、辛○○、己○○、癸○○、乙○○、戊○○、壬○○及丙○○於警詢時之陳述，均未於言詞
    辯論終結前聲明異議，且經本院審酌其等言詞陳述作成時之
    情況，認為適當，是其等於警詢時之陳述，應有證據能力。
  (二)被告丁○○之上開犯罪事實，業據證人林靖哲於警詢時證述
    屬實，並經被告庚○○於警詢時證述：「（丁○○是否知道
    你通緝？）他知道。」等語，復據被告庚○○於本院審理時
    結證稱：伊是請丁○○幫伊找一個住的地方，當時伊沒有告
    訴他伊被通緝，但他應該知道伊被通緝，因為伊在梅山自己
    有房子，平時伊都到瑞峰、瑞里那邊賣牛排，但伊都回到水
    上那邊住，所以他應該知道伊被通緝等語，參以被告丁○○
    自警詢、偵查及本院均未供稱與被告庚○○有何仇怨，而其
    又代被告庚○○承租廠房，使被告庚○○得以藏匿以躲避通
    緝，是被告庚○○應無虛構證詞陷害被告丁○○之理，況且
    ，被告丁○○於偵查及本院準備程序時就上開犯罪事實均已
    供承不諱，此外，被告庚○○係於93年4月28日因恐嚇取財
    案件，經臺灣臺北地方法院檢察署通緝，此有臺灣高等法院
    被告通緝紀錄表1份附卷可參。綜上所述，足認被告丁○○
    於偵查及本院準備程序時所為之自白與事實相符，是被告丁○○翻異前詞，而為上開辯解，顯係飾卸之詞，委無足採。
    本件事證明確，被告丁○○藏匿犯人之犯行堪予認定。
  (三)被告庚○○部分：
  1.被告庚○○對於上開變造特種文書之犯罪事實，於本院準備
    程序及審理時均坦承不諱，並經被害人甲○○、辛○○於警
    詢時指述屬實，且顏龍林之國民身分證1枚送鑑驗結果，認
    身分證上相片四週有遭換貼照片之痕跡，且膠膜上鋼印與照
    片間不密合，判有變造之虞，此有內政部警政署刑事警察局
    95月3日10日刑鑑字第950024932號鑑定書1份附卷可稽，並
    有顏龍林之國民身分證、甲○○與辛○○之駕駛執照各1枚
    扣案可資佐證。且被告庚○○變造顏龍林之國民身分證、甲○○與辛○○之駕駛執照各1枚，自足以生損害於顏龍林、
    甲○○、辛○○及戶政機關、監理機關核發國民身分證、駕
    駛執照之正確性。是被告庚○○與「黃明裕」變造上開特種
    文書，彼此間有犯意聯絡及行為分擔甚明，足認被告庚○○
    此部分之自白與事實相符，本件事證明確，被告庚○○變造
    特種文書犯行堪予認定。
  2.被害人己○○、癸○○、乙○○、戊○○、壬○○及丙○○
    於如附表所示之時地失竊如附表所示之車輛後，被害人己○○、癸○○之弟蕭武昌、戊○○、壬○○及丙○○接到電話
    ，向其等恐嚇如不依指示匯款即將竊得車輛解體等語或要求
    匯款等語，惟其等未依指示匯款等情，業據被害人己○○、
    癸○○、乙○○、戊○○、壬○○及丙○○於警詢時指述綦
    詳，並有贓物認領保管單6紙附卷可考，另有「黃明裕」所
    有供竊車所用之鑰匙53支、活動扳手2支、自製開鎖器17支
    、挫刀2支、活動鉗2支、起子2支扣案可資佐證。又「黃明
    裕」將上開車輛載送至被告庚○○上開廠房，擬由被告庚○○將上開車輛解體，伺機販售圖利等情，業據被告供承在卷
    ，並有現場照片10張、車輛車牌失竊作業-查獲車輛認可資
    料6紙等在卷足考，另有被告庚○○所有供解體車輛所用之
    乙炔切割器1組、「黃明裕」所有供解體車輛所有之引擎吊
    具1組扣案可資佐證。參以社會經驗法則可知，一般竊車勒
    贖均係集團行為，且為使其犯罪行為不易追查，通常係由數
    人為分工行為，而依前揭事證，既可證明被告庚○○有承租
    上揭廠房供「黃明裕」放置車輛，並擬由其就車輛加以解體
    之分工行為，則其對整個竊車並進而恐嚇取財之犯行即有犯
    意聯絡及行為分擔甚明，足認被告庚○○確有此部分之犯行
    。按刑法第346條第1項之恐嚇取財罪，其所謂恐嚇，指凡一
    切言語、舉動足以使人生畏怖心者均屬之，而該言語或舉動
    是否足以使他人生畏怖心，應依社會一般觀念衡量之，如行
    為人之言語、舉動，依社會一般觀念，均認係惡害之通知，
    而足以使人生畏怖心時，縱被害人心理狀態特別，不因而畏
    怖，仍不能不認為行為人已著手實行恐嚇取財犯行，自應成
    立該罪之未遂犯，最高法院著有84年度台上字第813號判決
    可資參照。本件被害人癸○○於警詢時指稱：「（竊嫌有無
    恐嚇你弟如不匯錢要將車子解體？）竊嫌未講恐嚇的話。」
    等語，是「黃明裕」於如附表編號2所示之時間，撥打電話
    之內容，雖僅要求匯款，惟依社會一般觀念，均認係惡害之
    通知，而足以使人生畏怖心，因如不匯款即無法取回車輛，
    故仍屬恐嚇取財甚明。雖被告庚○○以上詞置辯，惟其為警
    查獲後，於偵審中均無法陳報「黃明裕」之年籍資料，以傳
    喚到庭證明其上開辯詞是否與事實相符。且被告庚○○於本
    院審理時雖供稱：「（黃明裕有無告訴你車子如何取得？）
    他是說向權利車的車主買的。」云云，惟被害人己○○、乙○○、壬○○及丙○○領回如附表所示之車輛時，車子的門
    鎖或是引擎鎖或是車窗，有遭破壞等情，業據其等於警詢時
    指述屬實，而被告庚○○於本院審理時亦供認：「黃明裕」
    車子開來的時候，伊看到車子已經遭到破壞了等語，是「黃
    明裕」若係向車主買受車輛，何以車輛會有遭破壞之情。雖
    被告庚○○於本院審理時又供稱：「（既然是購買權利車，
    為何車子的車窗、車門或是電門有上述被破壞的情況？）俗
    稱有在抓權利車的人，他們在找到權利車的時候不一定有鑰
    匙，所以有時候他們會把車門鑰匙破壞。」云云，惟如附表
    所示之車輛，若係尋找權利車的人找到，理應將車子交付給
    設定擔保權利人，又豈會將車子交給車主並出賣予「黃明裕
    」，是被告庚○○所辯顯與常理有違。參以被告曾因竊車勒
    贖而經判處有期徒刑1年確定，有臺灣高等法院被告全國前
    案紀錄表及臺灣高等法院92年度上易字第3603號判決各1份
    附卷可憑，是其對於車輛之來源，衡情應該特別謹慎，何以
    在「黃明裕」未出示任何證明文件之情況下，即收受如附表
    所示之車輛並擬加以解體，已令人不解。況且，「黃明裕」
    若係單純將竊取之車輛交由被告庚○○解體，其何須將竊車
    使用之上揭工具一併置於廠房內，是被告庚○○所稱不知來
    源有異，已難令人採信。故被告倘非與「黃明裕」共同謀議
    而為竊車勒贖之犯行，當無僅因積欠債務，即甘冒風險，而
    為「黃明裕」解體車輛之理，是其上開所辯顯係卸責之詞，
    委無足採。本件事證明確，被告庚○○竊盜、恐嚇取財未遂
    之犯行，均堪予認定。
二、論罪科刑部分：
  (一)按刑法第321條第1項第3款之攜帶兇器竊盜罪，係以行為人
    攜帶兇器竊盜為其加重條件。此所謂兇器，其種類並無限制
    ，凡客觀上足對人之生命、身體、安全構成威脅，具有危險
    性之兇器均屬之。且祇須行竊時攜帶此種具有危險性之兇器
    為已足，並不以攜帶之初有行兇之意圖為必要（最高法院著
    有79年臺上字第5253號判例參照）。查被告庚○○推由共犯
    「黃明裕」為竊盜犯行所使用之活動扳手2支、自製開鎖器
    17支、挫刀2支、活動鉗2支、起子2支，為金屬製品，業據
    本院當庭勘驗屬實，製有勘驗筆錄可稽，故上開物品質地極
    為堅硬，客觀上足以對人之生命、身體、安全構成威脅，具
    有危險性，自屬兇器。
  (二)核被告丁○○所為，係犯刑法第164條第1項之藏匿犯人罪；
    核被告庚○○所為，係犯刑法第212條之變造特種文書罪、
    同法第321條第1項第3款攜帶兇器竊盜罪及同法第346條第3
    項、第1項之恐嚇取財未遂罪。被告庚○○就上開犯行，與
    「黃明裕」共同犯罪，彼此間有犯意聯絡及行為分擔，均為
    共同正犯。被告庚○○先後多次變造特種文書、攜帶兇器竊
    盜、恐嚇取財未遂之犯行，時間緊接，犯罪構成要件相同，
    顯係基於概括犯意反覆為之，均為連續犯，各應從一重論以
    變造特種文書罪（以變造國民身分證之情節較重）、攜帶兇
    器竊盜罪、恐嚇取財未遂罪一罪，並均加重其刑。檢察官認
    被告庚○○所犯之變造特種文書罪，係想像競合犯，容有誤
    認。又被告庚○○所犯之攜帶兇器竊盜罪與恐嚇取財未遂罪
    間，有方法、結果之牽連關係，為牽連犯，應從一重恐嚇取
    財未遂罪處斷。被告庚○○所犯變造特種文書、恐嚇取財未
    遂罪間，犯意各別，罪名有異，應予分論併罰。又被告丁○○前因偽造文書案件，經臺灣臺南地方法院判處有期徒刑3
    年，嗣提起上訴，經臺灣高等法院臺南分院撤銷原判決，判
    處有期徒刑8月，並經最高法院駁回上訴確定，又因竊盜案
    件，經臺灣臺南地方法院判處有期徒刑1年確定，上開2罪接
    續執行，於92年10月31日縮短刑期執行完畢；而被告庚○○
    前因竊盜案件，經臺灣臺中地方法院判處有期徒刑8月確定
    ，於91年3月25日執行完畢，此有其等臺灣高等法院被告全
    國前案紀錄表各1份在卷可參，其等於受有期徒刑之執行完
    畢後，5年以內再犯本件有期徒刑以上之罪，均為累犯，各
    應依刑法第47條規定，就被告丁○○部分加重其刑，就被告
    庚○○所犯上開2罪，均遞加重其刑。被告庚○○雖已著手
    於恐嚇取財行為之實施，惟既尚未生犯罪之結果，而屬未遂
    犯，就恐嚇取財部分，爰依刑法第26條前段規定減輕其刑，
    並先遞加後減輕其刑。爰分別審酌被告丁○○基於朋友情誼
    而為本件犯行之犯罪動機，行為之手段，致使司法機關無法
    對於犯罪之人有效實施追訴審判之所生危害，及犯罪後一度
    坦承犯行後又否認犯行之犯後態度等一切情狀；被告庚○○
    之素行、行為之手段、次數、所竊取財物之價值，被害人等
    所生之損害，及犯罪後僅坦承部分犯行之犯後態度等一切情
    狀，各量處如主文所示之刑，並就被告丁○○部分，諭知易
    科罰金之折算標準，及就被告庚○○部分定其應執行之刑。
  (三)扣案變造之顏龍林國民分證、甲○○與辛○○駕駛執照上，
    所換貼之被告庚○○相片各1張，係被告庚○○所有，供犯
    罪所用之物，業據其於本院審理時供承在卷，爰依刑法第38
    條第1項第2款之規定宣告沒收。扣案之鑰匙53支、活動扳手
    2支、自製開鎖器17支、挫刀2支、活動鉗2支、起子2支，係
    共犯「黃明裕」所有供竊車所用之物；而扣案之乙炔切割器
    、引擎吊具分別係被告庚○○、共犯「黃明裕」所有，均為
    供解體車輛所用之物，業據被告庚○○於本院審理時供承在
    卷，是均為供本件犯罪所用之物，爰依刑法第38條第1項第2
    款宣告沒收。至扣案之手套4只、對講機2具、手機1支、CD
    盒2盒、音響5台、電視螢幕3台，係被告庚○○或共犯「黃
    明裕」所有，業據被告庚○○於本院審理時供述在卷，惟無
    證據證明係被告庚○○或共犯「黃明裕」供本件犯罪所用之
    物，爰不併予諭知沒收。
三、臺灣嘉義地方法院檢察署95年度偵字第1619號移送併案意旨
    略以：被告庚○○意圖為自己不法之所有，於93年11月20日
    20 時許，在嘉義縣朴子市○○里○○路棒球場東側，竊取
    甲○○所有之車牌號碼3K-1251號自用小客車。因認被告庚○○涉犯刑法第320條第1項竊盜罪嫌。本件檢察官認被告庚○○涉犯上開罪嫌，無非係以被告庚○○之供述、被害人甲○○之指述、車輛車牌失竊作業-查獲車輛認可資料1份為其
    論據。訊據被告庚○○堅決否認上開竊盜之犯行，辯稱：車
    子不是伊偷的等語。經查，被害人甲○○於警詢時僅指稱其
    所有之車牌號碼3K-1251號自用小客車係於上揭時地失竊，
    而卷附車輛車牌失竊作業-查獲車輛認可資料1份，僅能證明
    上開車輛失竊後又經查獲之情，至被告庚○○雖有取得被害
    人甲○○之駕駛執照1張，惟係被告庚○○推由共犯「黃明
    裕」變造而來，已詳如前述，尚難以被告庚○○持有被害人
    甲○○之駕駛執照，即推論其有竊取上揭車輛之犯行。是檢
    察官所舉之上開證據，均不足以證明被告庚○○成立上揭犯
    行，此外，復查無其他積極證據足資證明被告庚○○確有檢
    察官所指之犯行，是就此部分應認被告庚○○罪嫌尚有不足
    。故上開部分與本院前開起訴並判決有罪部分，無裁判上一
    罪之關係或其他結合犯之實質上一罪關係，本院自無從併予
    審理，此部分應退由臺灣嘉義地方法院檢察署檢察官另為妥
    適處理，附此敘明。
據上論斷，應依刑事訴訟法第299條第1項前段，刑法第28條、第
56條、第164條第1項、第212條、第321條第1項第3款、第346條
第3項、第1項、第55條、第47條、第26條前段、第51條第5款、
第41條第1項前段，罰金罰鍰提高標準條例第1條前段、第2條，
判決如主文。
本案經檢察官李志明到庭執行職務。
中    華    民    國    95    年    5     月    9     日
                    刑事第三庭  審判長法  官  沈福財
                                      法  官  陳仁智
                                      法  官  卓春慧
上列正本證明與原本無異。
如不服本判決，應於判決送達後10日內向本院提出上訴狀（應附
繕本）。告訴人或被害人如對於本判決不服者，應具備理由請求
檢察官上訴，其上訴期間之計算係以檢察官收受判決正本之日期
為準。
中    華    民    國    95    年    5     月    9     日
                                      書記官  江芳耀
附錄本案論罪科刑法條全文：
刑法第164條：
藏匿犯人或依法逮捕拘禁之脫逃人或使之隱避者，處2年以下有
期徒刑、拘役或500元以下罰金。
意圖犯前項之罪而頂替者，亦同。
刑法第212條：
偽造、變造護照、旅券、免許證、特許證及關於品行、能力服務
或其他相類之證書、介紹書，足以生損害於公眾或他人者，處1
年以下有期徒刑、拘役或300元以下罰金。
刑法第321條第1項第3款：
犯竊盜罪而有左列情形之一者，處6月以上、5年以下有期徒刑：
三  攜帶兇器而犯之者。
刑法第346條：
意圖為自己或第3人不法之所有，以恐嚇使人將本人或第3人之物
交付者，處6月以上5年以下有期徒刑，得併科1千元以下罰金。
以前項方法得財產上不法之利益，或使第3人得之者，亦同。
前2項之未遂犯罰之。
 附表：
┌──┬──────┬──────┬──────┬────┐
│編號│行竊時間地點│  失竊車輛  │  恐嚇時間  │恐嚇金額│
├──┼──────┼──────┼──────┼────┤
│ 1  │94年2月23日 │己○○之H4-6│94年3月2日  │5萬元   │
│    │13時30分許，│940號自用小 │10時30分許  │        │
│    │在嘉義縣朴子│客貨車      │            │        │
│    │市仁和里小│            │            │        │
│    │榔一路      │            │            │        │
├──┼──────┼──────┼──────┼────┤
│ 2  │94年3月23日 │癸○○之RX-3│94年3月26日 │10萬元  │
│    │16時15分許，│128號自用小 │15時許      │        │
│    │在嘉義市國聖│客車        ├──────┼────┤
│    │一街與國聖四│            │94年3月28日 │8萬元   │
│    │街口        │            │14時許      │        │
├──┼──────┼──────┼──────┼────┤
│ 3  │94年4月3日13│乙○○之RK-9│ 未撥打電話 │  無    │
│    │時40分許，在│991號自用小 │            │        │
│    │嘉義縣水上鄉│客車        │            │        │
│    │大崛尾路50-1│            │            │        │
│    │號          │            │            │        │
├──┼──────┼──────┼──────┼────┤
│ 4  │94年4月29日 │戊○○之8226│94年5月1日  │8萬元   │
│    │17時30分許，│-HB號自用小 │10時30分許  │        │
│    │在嘉義縣民雄│客車        ├──────┤        │
│    │鄉三興村中正│            │94年5月3日10│        │
│    │大學工地    │            │時許起至同日│        │
│    │            │            │22時30分許止│        │
│    │            │            │（共計撥打4 │        │
│    │            │            │通電話）    │        │
├──┼──────┼──────┼──────┼────┤
│ 5  │94年4月30日 │壬○○之B6-8│94年5月2日  │12萬元  │
│    │13時許，在嘉│668號自用小 │13時30分許  │        │
│    │義縣民雄鄉三│客車        │            │        │
│    │興村中正大學│            │            │        │
│    │高爾夫球場  │            │            │        │
├──┼──────┼──────┼──────┼────┤
│ 6  │94年5月1日18│丙○○之QR-4│94年5月1日  │10萬元  │
│    │時許，在嘉義│226號自用小 │22時許      │        │
│    │市○○街與保│客車        │            │        │
│    │健街口      │            │            │        │
└──┴──────┴──────┴──────┴────┘


司法院資訊處製作；財團法人民間司法改革基金會備份。
